【裁判字號】    99,抗,136
【裁判日期】    990927
【裁判案由】    聲明異議
【裁判全文】
臺灣高等法院臺南分院民事裁定  99年度抗字第136號
抗  告  人  宏胤工業有限公司
法定代理人  甲○○
上列抗告人因與相對人財團法人法律扶助基金會間聲請確定訴訟
費用額事件，對於中華民國99年8月10日臺灣臺南地方法院裁定
（99年度事聲字第41號），提起抗告，本院裁定如下：
    主  文
抗告駁回。
抗告訴訟費用新臺幣壹仟元由抗告人負擔。
    理  由
一、抗告意旨略以：伊與第三人呂香誼、呂旭鈞、呂林阿蕊間請
    求給付勞保差額事件，第三人固於上開訴訟中委任蘇正信、
    蔡弘琳、蔡進欽律師進行訴訟行為，然從未見到該等律師於
    該案中以法律扶助基金會之名義進行扶助，況該筆訴訟費用
    應於判決當時清算，不應事隔多年再請求，為此提起抗告，
    求為廢棄原裁定等語。
二、按分會就扶助事件所支出之酬金及必要費用，視為訴訟費用
    之一部；因法律扶助而由分會支出之酬金及必要費用，得向
    負擔訴訟費用之他造請求；分會得對於負擔訴訟費用之他造
    ，請求歸還其支出之酬金及必要費用；分會得據受扶助人有
    執行力之執行名義，聲請確定訴訟費用額及強制執行；分會
    依第三項規定所收取之酬金及必要費用，抵充受扶助人應分
    擔、負擔或返還之酬金及必要費用；法律扶助法第35條第1
    至5項分別定有明文。又法院未於訴訟費用之裁判確定其費
    用額者，第一審受訴法院於該裁判有執行力後，應依聲請以
    裁定確定之；依第一項確定之訴訟費用額，應於裁定送達之
    翌日起，加給按法定利率計算之利息，亦為民事訴訟法第91
    條第1、3項所明定。
三、經查：
  （一）相對人主張：其就受扶助人呂林阿蕊、呂旭鈞、呂香誼
        與抗告人間請求給付勞保差額等事件准予扶助，因而支
        出律師酬金新台幣（下同）3萬元，該訴訟業經原審法
        院以94年度勞訴字第19號判決呂林阿蕊、呂旭鈞、呂香
        誼勝訴，並經本院95年度勞上易字第5號判決駁回抗告
        人之上訴確定，抗告人應負擔訴訟費用等情，業據提出
        與其所述相符之審查表、原審法院94年度勞訴字第19號
        、本院95年度勞上易字第5號民事判決、預付酬金領款
        單、結案酬金領款單為證（見原審司聲字卷第7～25頁
        ），應堪信為真實。依上說明，原審法院司法事務官准
        相對人之請求，裁定抗告人應給付相對人之訴訟費用額
        確定為3萬元，並應加給自裁定送達翌日起至清償日止
        ，按年息5%計算之利息，自無違誤。
  （二）抗告人抗辯該案非屬法律扶助事件云云，顯與上開事證
        不符，所辯要無可採。
  （三）又依首開說明，法院未於訴訟費用之裁判確定其費用額
        者，第一審受訴法院於該裁判有執行力後，既應依聲請
        以裁定確定之，並不限於判決當時一併予以裁定確定，
        抗告人辯稱：本件不應事隔多年再行請求云云，亦非可
        採。
四、綜上，系爭律師酬金為訴訟費用之一部，原審法院司法事務
    官准相對人之請求，裁定抗告人應負擔之訴訟費用額確定為
    3萬元之本息，並無違誤，原審法院駁回抗告人之異議，於
    法並無不合；抗告人執上開理由指摘原裁定不當，求予廢棄
    ，為無理由，應予駁回。
五、據上論結，本件抗告為無理由，依民事訴訟法第495條之1第
    1項、第449條第1項、第95條、第78條，裁定如主文。
中    華    民    國    99    年    9     月    27    日
                  民事第四庭    審判長法  官    吳上康
                                      法  官    陳珍如
                                      法  官    王金龍
上為正本係照原本作成。
不得抗告。
中    華    民    國    99    年    9     月    28    日
                                      書記官    李梅菊

司法院資訊處製作；財團法人民間司法改革基金會備份。
